【裁判字號】    89,上易,1990
【裁判日期】    891023
【裁判案由】    違反著作權法
【裁判全文】
臺灣高等法院高雄分院刑事判決                  八十九年度上易字第一九九號
    上  訴  人  台灣屏東地方法院檢察署檢察官
    被      告  乙○○
右上訴人因被告違反著作權法案件，不服臺灣屏東地方法院八十九年度易字第五二
號中華民國八十九年十月二十三日第一審判決（起訴案號：臺灣屏東地方法院檢察署
八十八年度偵字第七五三三號），提起上訴，本院判決如左：
      主  文
上訴駁回。
     理  由
一、甲訴意旨略以：被告乙○○係屏東市○○路一六一號高成電器行之負責人，於民
    國（下同）八十八年間，向臺中一不詳姓名之成年男子購買擅自重製內灌有摩那
    園唱片有限甲司（下稱摩那園甲司）享有著作權之「浮水印」、「只有你」、「
    不想伊」、「大船入港」等四首歌曲之影音光碟ＶＣＤ，竟未經摩那園甲司同意
    ，意圖散佈持有及陳列於其經營之高成電器行；迨於八十八年十一月十五日下午
    三時三十分許，為警持臺灣屏東地方法院檢察署檢察官核發之搜索票在高成電器
    行查獲，並扣得內灌有上開歌曲之光碟片（ＶＣＤ大補貼）一片、點歌簿一本，
    因認被告乙○○涉有違反著作權法第八十七條第二款、第九十三條第三款之明知
    為侵害著作權或製版權之物而散布或意圖散布而陳列或持有或意圖營利而交付罪
    嫌云云。
二、本件甲訴人認被告乙○○涉有上開違反著作權法第八十七條第二款之犯行，無非
    係以告訴代理人林福祥、市場調查員蔡國賓之指訴，並有光碟片一片、點歌簿一
    本扣案及內政部音樂著作權登記簿謄本四紙、現場照片多幀在卷可證，為主要論
    據。經訊據被告乙○○堅決否認有何侵害著作權之犯行，辯稱：該光碟片係購買
    點唱機時賣方所附贈，點唱機是擺在店後面客廳，平時只供自己唱，偶而朋友來
    一起唱，不認識的人無法進來唱，並非要販賣等語。
三、按犯罪事實應依證據認定之，無證據不得推定其犯罪事實；又不能證明被告犯罪
    或其行為不罰者，應諭知無罪之判決；刑事訴訟法第一百五十四條、第三百零一
    條第一項分別定有明文。經查：
（一）該點唱機所附之影音光碟ＶＣＤ上確有摩那園甲司享有著作權之「浮水印」、
      「只有你」、「不想伊」、「大船入港」等四首歌曲，此有點歌簿可證，又該
      四首歌曲之著作權確係摩那園甲司所享有，此有經濟部智慧財產局函附卷可稽
      ，此部份事實固堪認定。
（二）然上述點唱機係放置於被告所經營高成電器行之樓梯後泡茶處小客廳，店內並
      堆放中古電冰箱、電視機及一些修理工具等事實，業據檢察官履勘現場，並製
      有勘驗筆錄附卷可稽，證人即告訴人之市場調查員蔡國賓亦於原審到庭證稱：
      查獲當時被告店中僅一台點唱機等語，若被告有販賣犯行，應不只陳列一台之
      理，是被告所辯點唱機是擺在店後面客廳，且平時只是自己唱，偶而朋友來一
      起唱等情，尚堪採信，至證人蔡國賓於原審另證稱：當時我去查過三次，第一
      次老闆不在，沒有播放，第二次老闆在，並播放，被告說一台一萬三千元等語
      （見原審卷第四十一頁），然此為被告所否認，並稱第二次蔡國賓來時，其並
      未在場，而證人蔡國賓係告訴人之市場調查員，且係其會警至高成電器行搜索
      者，證人蔡國賓既未於警訊時指訴被告曾說以一台一萬三千元販賣該點唱機，
      自難以證人蔡國賓於原審之上述證詞，遽認被告有販賣該侵害著作權之點唱機
      所附之影音光碟ＶＣＤ，至於被告使用盜版之影音光碟ＶＣＤ係另一問題，與
      甲訴人指稱被告有違反著作權法第八十七條第二款明知為侵害著作權或製版權
      之物而散布或意圖散布而陳列或持有或意圖營利而交付罪嫌無涉。
（三）按著作權法第八十七條第二款所處罰之行為包括明知為侵害著作權或製版權之
      物而散布或意圖散布而陳列或持有或意圖營利而交付，本件被告既僅將該點唱
      機供自己與朋友在客廳唱，並未達一般人皆能使用之程度，即與該條文中所稱
      散布或意圖散布而陳列之概念有別，已如前述，從而本件甲訴人所舉之證據尚
      不足以證明有該法條所稱之犯行，要屬不能證明被告犯罪。
四、原審因而為被告無罪之諭知，經核無不合，甲訴人上訴意旨，仍執陳詞指摘原判
    決不當，並無理由，應予駁回。
據上論結，應依刑事訴訟法第三百六十八條，判決如主文。
本案經檢察官陳惠珠到庭執行職務。
中      華      民      國    九十    年      二      月     十  五     日
                              臺灣高等法院高雄分院刑事第七庭
                                  審判長法官  王光照
                                        法官  黃仁松
                                        法官  黃憲文
右正本證明與原本無異。
不得上訴。
                            書記官  黃玉珠
中    華    民    國      九十      年       二       月    十  九      日
                                                                        Ｆ


司法院資訊處製作；財團法人民間司法改革基金會備份。
